# 专项审计是否需要了解内部控制

提问人：swx6420 时间：2023-05-12 19:38:21
请教陈版，中国注册会计师相关服务准则没有要求做风险评估，其他鉴证准则、审阅准则要求做风险评估，但没有要求了解内部控制，那么，专项审计（财务收支审计、清产核资审计、经济责任审计、绩效审计、竣工决算审计等）是否需要了解内部控制，如果预期内部控制运行有效，是否一定要做内部控制测试，谢谢。

回答人：chenyiwei
涉及财务数据的专项审计，也应当对被审计期间内被审计单位的控制环境和与审计对象相关的内部控制进行了解。
但是否进行内控测试和依赖内部控制，则需根据具体情况考虑。